# 请教各位：三板非重大资产重组的被收购方的审计期间是多久

提问人：chuangz11 时间：2017-06-01 10:35:37
请教各位： 三板非重大资产重组的，被收购方的审计期间是多久，一年一期吗？

回答人：chenyiwei
似乎没有明确规定。但参照上海、深圳证券交易所的《股票上市规则》对上市公司非重大资产重组的类似要求，一年一期应该也足够了。